臺灣臺南地方法院刑事裁定　
111年度撤緩字第184號
聲  請  人  臺灣臺南地方檢察署檢察官
受  刑  人  施秉和





選任辯護人  劉明璋律師
上列聲請人因受刑人於緩刑期內有得撤銷緩刑之原因，聲請撤銷
緩刑宣告（111年度執聲字第1050號），本院裁定如下：
    主  文
聲請駁回。
    理  由
一、聲請意旨略以：受刑人施秉和因犯駕駛動力交通工具發生交
    通事故致人傷害逃逸案件，經本院於民國110年10月22日以1
    10年度交簡字第2997號（偵查案號：臺灣臺南地方檢察署11
    0年度偵字第11728號）刑事簡易判決判處有期徒刑1年，緩
    刑4年，並應履行如附表所示之負擔，於110年12月3日確定
    在案，緩刑期間至114年12月2日。惟受刑人經合法通知均未
    依限履行，違反刑法第74條第2項第3款所定負擔情節重大；
    是核受刑人所為已合於刑法第75條之1第1項第4款所定得撤
    銷緩刑宣告之原因，爰依刑事訴訟法第476條規定，聲請撤
    銷上開緩刑之宣告等語。
二、按緩刑宣告，得斟酌情形，命犯罪行為人向被害人支付相當
    數額之財產或非財產上之損害賠償；受緩刑之宣告，而違反
    前開規定所定負擔情節重大者，足認原宣告之緩刑難收其預
    期效果，而有執行刑罰之必要者，得撤銷其緩刑宣告，刑法
    第74條第2項第3款、第75條之1第1項第4款分別定有明文。
    是依刑法第75條之1第1項第4款規定聲請撤銷受刑人之緩刑
    宣告，除須受刑人違反法院依刑法第74條第2項第3款規定所
    定負擔，且須違反情節重大，並足認原宣告之緩刑難收其預
    期效果，而有執行刑罰之必要者，始足當之。另所謂「情節
    重大」，係指受判決人顯有履行負擔之可能，而隱匿或處分
    其財產、故意不履行、無正當事由拒絕履行或顯有逃匿之虞
    等情事而言。因此，違反負擔之情形是否重大，應斟酌緩刑
    期間命應遵守事項之達成與宣告緩刑之目的為綜合考量，非
    謂有違反負擔即逕予認定屬情節重大而應撤銷緩刑宣告。
三、經查：
  ㈠本件受刑人因犯駕駛動力交通工具發生交通事故致人傷害逃
    逸案件，前經本院以110年度交簡字第2997號刑事簡易判決
    判處有期徒刑1年，緩刑4年，並應履行如附表所示之負擔，
    於110年12月3日確定在案等情，有上開判決書及臺灣高等法
    院被告前案紀錄表可資查考，是依上開判決主文內容，受刑
    人受有緩刑之宣告並應依前開判決履行損害賠償，堪可認定
    。
　㈡上開案件經移送執行後，臺灣臺南地方檢察署檢察官於110年
    12月29日發文通知受刑人依如附表所示之金額、方式、期限
    賠償被害人林貞汝、方秀蘭，並每3月提出已履行之資料，
    有該署通知附卷供佐，嗣被害人2人具狀陳報受刑人僅支付8
    期款項後即未按期給付，經檢察官向本院聲請撤銷上開緩刑
    宣告後，本院傳喚受刑人於111年9月29日到庭說明，其表示
    僅付款至111年5月30日，之後就沒有再付款了等語(見本院
    卷第32頁)，則受刑人有違反法院依刑法第74條第2項第3款
    所定緩刑負擔之情事，亦堪認定。
　㈢聲請意旨固認受刑人違反情節重大，並足認原宣告之緩刑難
    收其預期效果，而有執行刑罰之必要，惟查：
　⒈依前揭事實觀察，受刑人先是依約給付8期共新臺幣80,000元
    （即110年10月至111年5月應給付之賠償金額）後，始有逾
    期未給付之情形，與自始未依約如期給付，尚有區別。
　⒉受刑人於111年5月28日起至同年6月13日止、同年6月27日起
    至同年7月8日止，因疾病住院治療，有臺南市立安南醫院出
    院病歷摘要附卷可佐(見本院卷第61至81頁)，嗣於111年7月
    22日因另案涉犯殺人未遂案遭本院以111年度聲羈字第227號
    羈押，迄今仍羈押於法務部○○○○○○○○，有臺灣高等法院被告
    前案紀錄表及在監在押簡表在卷供佐，此部分因住院及羈押
    期間應履行而未履行之賠償金額，即難認係受刑人顯有履行
    負擔之可能，而隱匿或處分其財產、故意不履行、無正當事
    由拒絕履行或顯有逃匿之虞等情事，而情節重大。
　⒊是以，受刑人表示其因住院及羈押，致無法按期履行賠償義
    務等情，並非全然無憑，則受刑人於住院及羈押期間已屬無
    正常收入之人，自不能籌款以履行緩刑所附條件，客觀上即
    有不能履行之情事，是難認受刑人係明顯有履行負擔之可能
    ，卻隱匿或處分其財產、故意不履行、無正當事由拒絕履行
    或顯有逃匿之虞等違反上開負擔而情節重大之情事。且自受
    刑人前揭緩刑宣告後，迄至住院、羈押前，仍有支付被害人
    2人部分款項，足見受刑人仍具自身反省能力，且有真實悔
    改之意。是本件確尚難謂受刑人已達違反緩刑所定負擔情節
    重大程度，亦難認上開所為緩刑宣告已難收其預期之效果，
    而確有執行刑罰之必要。
四、綜上所述，受刑人所為是否符合上開條文所定「情節重大」
    、「足認原宣告之緩刑難收其預期效果，而有執行刑罰之必
    要」之要件，誠有疑義，聲請人所舉事證，經本院斟酌後，
    並無法遽認受刑人之情形已符合刑法第75條之1第1項第4款
    之要件。從而，聲請人聲請撤銷上開緩刑宣告，尚難准許，
    應予駁回。　
五、法院宣告緩刑時所命犯罪行為人向被害人支付相當數額之財
    產或非財產上之損害賠償，依刑法第74條第4項規定，得為
    民事強制執行名義，被害人自得自行決定是否循其他法定程
    序辦理；且受刑人應履行之前述負擔並未消滅，受刑人如日
    後仍未再繼續履行而已達情節重大，足認原宣告之緩刑難收
    其預期效果，而有執行刑罰之必要之情形，仍可能由檢察官
    再行聲請並由本院撤銷緩刑之宣告，而生仍須執行所宣告之
    刑之後果，均併予指明。　　
六、依刑事訴訟法第220條，裁定如主文。
中　　華　　民　　國　　111 　年　　12　　月　　14　　日
                  刑事第一庭    法　官　潘明彥
以上正本證明與原本無異。
如不服本裁定，應於收受送達後5日內向本院提出抗告狀。（應
附繕本）
　　　　　　　　　　　　　　　　書記官  蘇豐展
中　　華　　民　　國　　111 　年　　12　　月　　14　　日
附表：   編號 應履行之條款（日期：民國；幣別：新臺幣） 出處 1 被告願給付告訴人林貞汝、方秀蘭共40萬元（不包括強制汽車責任險之保險給付），給付方式如下：自110年10月30日起至全部清償完畢止，按月於每月30日前（含當日）各給付1萬元，如有一期未按時履行視為全部到期。並指定匯入戶名：方秀蘭、金融機構：中華郵政、帳號：00000000000000號存款帳戶內。 本院110年度南司刑移調字第419號調解筆錄第一點。